---
title: "Rna-seq analysis. Homework"
author: "aslepchenkov"
date: "March 28, 2017"
output: html_document
---

```{r setup, message=FALSE}
library(DESeq2)
library(ggplot2)
library(clusterProfiler)
library(org.Hs.eg.db)
library(pheatmap)
library(plotly)
library(dplyr)
library(VennDiagram)
options(width = 120)
```

## Файлы с которыми будем работать сегодня

В ходе данной лекции нам понадобятся следующие файлы "GSE89225_illumina_counts.csv", "conditions.csv", "human_mart.txt". Для начала убедимся в том, что мы можем эти файлы прочитать. И посмотрим, что в них находится.

```{r load}
counts <- read.csv("GSE89225_Illumina_counts.csv", row.names=1)
conditions <- read.csv("conditions.csv", row.names=1)
mart <- read.table("human_mart.txt", sep="\t", header=1, check.names = F)

print(counts[1:6, 1:2])
dim(counts)

head(conditions)
dim(conditions)

head(mart)
dim(mart)
```
Из-за большого отличия образца treg_NBP_patient3 от остальных, его было решено удалить
```{r delete_outlier}
counts$treg_NBP_patient3 <- NULL
conditions <- conditions[rownames(conditions) != "treg_NBP_patient3",]  # Just -"treg_NBP_patient3" doesn't work
```
# RNA-seq

Rna-seq steps:

* Изоляция РНК
* __Rna selection / depletion__
+ __Фрагментация__
* Синтез кДНК
* Секвенирование

Rna selection / depletion:

* вся РНК
* тянем за поли(А)-хвосты (только мРНК)
* удаляем рибосомальную РНК (ribo-zero kit)
* таргетное секвенирование

Why Rna-seq?

* Не ограничены существующей сборкой и дизайном микрочипа
* Низкий фоновый сигнал
* Точность позволяет смотреть экспрессию отдельных изоформ

# Sanity checks
Нужно всегда проверять длины библиотек и количество rRNA reads, которые оказались в библиотеке. Количество ридов можно проверять после выравнивания или после квантификации.

```{r sanity_check, message=FALSE, warning=FALSE}
proteinCoding <- mart[mart[, 3] == "protein_coding", ]
rRNA <- mart[mart[, 3] == "rRNA", ]
pcCounts <- counts[rownames(counts) %in% as.character(proteinCoding[, 1]), ]
rrnaCounts <- counts[rownames(counts) %in% as.character(rRNA[, 1]), ]

sampleCount <- ncol(counts)
toPlot <- data.frame(
  sample=rep(colnames(counts), 3),
  value=c(colSums(counts) - colSums(pcCounts) - colSums(rrnaCounts), 
          colSums(pcCounts), 
          colSums(rrnaCounts)),
  type=c(rep("other", sampleCount), 
         rep("protein coding", sampleCount),
         rep("rrna", sampleCount))
)

plot <- ggplot(data=toPlot, aes(x=sample, y=value, fill=type)) +
  geom_bar(stat="identity") + theme_bw() + 
  theme(axis.text.x = element_text(angle=90, vjust=0.5))
plot

```


# DESeq2
DESeq2 -- это царь-библиотека необходимая для работы с данными RNA-seq. Тут и дифференциальная экспрессия, и нормализации, и PCA-plots.

```{r deseq_prep, cache=TRUE, message=FALSE}
ncol(counts)
nrow(conditions)
dds <- DESeqDataSetFromMatrix(countData = counts,
                              colData = conditions,
                              design = ~ tissue + cells)
dds <- dds[rowSums(counts(dds)) > 20, ]
dds <- DESeq(dds)
vst_dds <- vst(dds)
counts.norm <- assay(vst_dds)

```

```{r PCA, message=FALSE, warning=FALSE}
pca_data <- prcomp(t(counts.norm))
percents <- pca_data$sdev^2 / sum(pca_data$sdev^2)
to_plot <- t(counts.norm) %*% pca_data$rotation

gdata <- data.frame(
  x=to_plot[, 1],
  y=to_plot[, 2],
  tissue=conditions[, 1],
  cells=conditions[, 2],
  name=rownames(conditions)
)

ggplotly(ggplot(data=gdata, aes(x=x, y=y, color=cells, shape=tissue, text=name)) +
  geom_point(size=3) + theme_bw()  +
  xlab(paste0("PC", 1, ": ", formatC(100 * percents[1], digits=4), "%")) +
  ylab(paste0("PC", 2, ": ", formatC(100 * percents[2], digits=4), "%")))

plotPCA(vst_dds, intgroup=c("tissue", "cells")) + theme_bw()

```

# Differential expression
Давайте посмотрим, как выглядят результаты дифференциальной экспрессии и отсортируем их по статистике.

```{r diff_exp, message=FALSE, warning=FALSE}

cell_res <- results(dds)
mcols(cell_res)$description
cell_res <- cell_res[order(cell_res[, 4]), ]  # order by stat

tissue_res <- results(dds, contrast = list("tissuetissue..NBP", "tissuetissue..breast.tumor"))
mcols(tissue_res)$description
tissue_res <- tissue_res[order(tissue_res[, 4]), ]  # order by stat
```

Самый обычный способ визуализировать данные дифф.экспрессии -- это volcano plot. По оси x мы будем откладывать log fold change, а по y - adjusted p value.

```{r volcano_plot, message=FALSE, warning=FALSE}
cell_types_data <- data.frame(
  x = cell_res$log2FoldChange,
  y = -log10(cell_res$padj),
  significance = ifelse(cell_res$padj < 0.01, "significant", "nonsignificant"),
  comparison_type = "Tregs vs Tconvs"
)


tissue_types_data <- data.frame(
  x = tissue_res$log2FoldChange,
  y = -log10(tissue_res$padj),
  significance = ifelse(tissue_res$padj < 0.01, "significant", "nonsignificant"),
  comparison_type = "Normal Tissue vs Breast Tumor"
)

merged <- rbind(cell_types_data, tissue_types_data)

ggplot(data=merged, aes(x=x, y=y, colour = significance)) +
  geom_point(size=1) + theme_bw()  +
  xlab("Log fold change") +
  ylab("Adjusted p.value") + 
  scale_color_manual(values = c( "nonsignificant" = "black", "significant" = "red"), limits = c("nonsignificant", "significant")) +
  geom_hline(aes(yintercept = -log10(0.01))) + 
  facet_grid(. ~ comparison_type)

  
```


Также мы можем построить тепловую карту отсортировав гены по статистике

```{r heatmap, message=FALSE, warning=FALSE}

counts.norm <- counts(dds, normalized=TRUE)
# png("heatmap_large.png", width=6, height=20, units="in", res=300)

to_visualise <- counts.norm[rownames(cell_res), order(conditions[, 2])]
to_visualise <- t(apply(to_visualise, 1, function(r) {
  (r - min(r)) / (max(r) - min(r))
}))

pheatmap(to_visualise, 
         show_rownames = F, cluster_rows = F,
         cluster_cols=F,
         annotation_col = conditions)
# dev.off()

```


```{r get pathway genes, cache=TRUE, message=FALSE, warning=FALSE}
kkeys <- keys(org.Hs.eg.db, keytype = "ENSEMBL")
goAnno <- AnnotationDbi::select(org.Hs.eg.db, keys = kkeys, 
                                keytype = "ENSEMBL", columns = c("GOALL", "ONTOLOGYALL", "SYMBOL"))
goAnno <- tbl_df(goAnno)
goAnno <- filter(goAnno, GOALL == "GO:0007159")

genesToVisualise <- goAnno$ENSEMBL
```

А теперь отобразим на хитмапе только гены из метаболического пути GO:0007159

```{r pathway heatmap, message=FALSE, warning=FALSE}

# cell_res is already ordered by stat
to_visualise_pathway <- counts.norm[rownames(cell_res), order(conditions[, 2])]
to_visualise_pathway <- to_visualise_pathway[rownames(to_visualise_pathway) %in% genesToVisualise,]

to_visualise_pathway <- t(apply(to_visualise_pathway, 1, function(r) {
  (r - min(r)) / (max(r) - min(r))
}))

pheatmap(to_visualise_pathway, 
         show_rownames = F, cluster_rows = F,
         cluster_cols=F,
         annotation_col = conditions, 
         main = "GO:0007159: leukocyte cell-cell adhesion")

```




# clusterProfiler

Библиотека содержит в себе большое количество утилит для аннотации наборов генов.

```{r clusterProfiler, message=FALSE, warning=FALSE}

genes <- bitr(rownames(cell_res),
              fromType = "ENSEMBL",
              toType = c("ENTREZID", "SYMBOL"), 
              OrgDb = org.Hs.eg.db)
head(genes)


genes <- genes[!duplicated(genes[, 1]), ]
rownames(genes) <- genes[, 1]
cell_res$ENSEMBL <- rownames(cell_res)

merged <- merge(as.data.frame(cell_res), genes)
head(merged)
```

Давайте что-нибудь узнаем о дифф.экспрессированных генах!

```{r go_annot, cache=TRUE, message=FALSE, warning=FALSE}

diffExpGenes <- merged[which(merged$padj < 0.01), 8]
universe <- as.character(merged[, 8])

ego <- enrichGO(gene          = diffExpGenes,
                universe      = universe,
                OrgDb         = org.Hs.eg.db,
                ont           = "BP",
                pAdjustMethod = "BH",
                pvalueCutoff  = 0.01,
                qvalueCutoff  = 0.05,
        readable      = TRUE)
# head(ego)
dotplot(ego)


```

Построим диаграммы вена чтобы оценить оценить, есть ли у сравнений Tumor tissue vs normal tissue и Treg vs Tconv общие дифференциально экспрессированные гены.

```{r venn diagrams, message=FALSE, warning=FALSE}
cell_res = na.omit(cell_res)  # remove all entries without padj and other columns
cell_res_significant = cell_res[cell_res$padj < 0.01, ]
tissue_res = na.omit(tissue_res)
tissue_res_significant = tissue_res[tissue_res$padj < 0.01, ]

tissue_genes <-  rownames(tissue_res_significant)
cell_genes <- rownames(cell_res_significant)
common_genes <- intersect(tissue_genes, cell_genes)

draw.pairwise.venn(length(tissue_genes), length(cell_genes), length(common_genes),
                   category = c("Tumor tissue vs normal tissue", "Treg vs Tconv"))
```

